---
title: '2'
author: "Yo"
date: "28/8/2022"
output: pdf_document
---

````{r, include=FALSE}
library(SummarizedExperiment)
library(DESeq2)
library(dplyr)
library("AnnotationDbi")
library("org.Hs.eg.db")
library(biomaRt)
library(ggrepel)
library("clusterProfiler")
library("enrichplot")
library("ggnewscale")
library(pheatmap)
library(DOSE)
library(KEGGgraph)
library(MetaboSignal)
library(tidyr)
library(edgeR)
```

```{r, results='asis'}
load("C:/Users/Ivan/Desktop/MASTER/TFM/GeneExpression.RData")
```

```{r, include = TRUE}
library(readxl)
muestras <- read_excel("C:/Users/Ivan/Desktop/MASTER/TFM/Analysis of Gene Expression and Alternative Splicing of MDS Samples and its Transition to AML.xlsx")
library(dplyr)
muestras <- muestras %>% 
  mutate(Grupo = case_when(`WHO` == 'CMML-1' ~ 'Grupo 1', 
                            `WHO` == 'CMML-2' ~ 'Grupo 1',
                            `WHO` == 'RAEB-1' ~ 'Grupo 2',
                             `WHO` == 'RAEB-2' ~ 'Grupo 2',
                            `WHO` == 'RARS' ~ 'Grupo 3',
                            `WHO` == 'RARS-T' ~ 'Grupo 3',
                            `WHO` == 'RCMD' ~ 'Grupo 4',
                            `WHO` == 'RCMD-RS' ~ 'Grupo 4',
                            `WHO` == 'AML-MDS' ~ 'Grupo 5',
                            `WHO` == 'MDS/MPN-U' ~ 'Grupo 1')) %>%
                            #`WHO` == 'MDSdel(5q)' ~ 'Grupo 5',
                            #`WHO` == 'RCUD' ~ 'Grupo 3'))  %>%
  drop_na(Grupo) 
```

De cara a facilitar el hacer pruebas con agrupaciones diferentes, he hecho que se elimine automáticamente cualquier muestra a la que no se le asigne un grupo.

Se ha obtenido una columna con la cual segmentar las muestras. Con esto se pueden obtener las matrices de contraste. Antes de unir la columna con los grupos se han de eliminar las muestras para las cuales existen registros de expresión génica pero no historial clínico, puesto que no se puede saber a que subtipo de síndrome mielodisplásico corresponden.

```{r}
GENEXP <- GeneExpression[ ,!colnames(GeneExpression) %in% c("PV830_CD34","normal1_CD34", "normal2_CD34", "normal3_CD34")]
```

Las correspondencias entre el id de las muestras y la notación de GeneExpression se encuentra en summaryinfo. Este archivo es necesario para poder asignar los grupos de cada muestra de forma que no existan errores.

```{r, echo = TRUE, results='hide'}
load("C:/Users/Ivan/Desktop/MASTER/TFM/summaryinfo.RData")
nombres <- summaryinfo[,c("ID","kallistooutput")]
nombres <- nombres[order(nombres$ID),]
nombres2 <- na.omit(nombres)
```

```{r, echo = TRUE, results = 'hide'}
muestrasordenadas <- muestras[order(muestras$ID),]
gruposordenados <- muestrasordenadas$Grupo
```


```{r, echo = TRUE, results = 'hide'}
RNADATAtraspuesto <- as.data.frame(t(GENEXP))
gsubRNADATA <- gsub("PV|_CD34","",rownames(RNADATAtraspuesto))
rownames(RNADATAtraspuesto) <- gsubRNADATA
RNADATAordenado <- RNADATAtraspuesto[order(as.numeric(row.names(RNADATAtraspuesto))), ]
RNA2 <- RNADATAordenado[rownames(RNADATAordenado) %in% muestras$ID, ]
```

Ahora que esta ordenado, se puede añadir al final de la matriz el grupo de cada muestra

```{r, echo = TRUE, results='hide'}
RNADATAfinal <- cbind(RNA2, gruposordenados)
RNADATAfinal$gruposordenados <-  as.character(RNADATAfinal$gruposordenados)
```

```{r, include = TRUE}
muestrasdelete <- c("1130","1103","1121","1158")
RNADATAfinal2 <- RNADATAfinal[!(row.names(RNADATAfinal) %in% muestrasdelete),]
gruposordenados2 <- as.character(RNADATAfinal2[, ncol(RNADATAfinal2)])
RNADATAfinal2 <- RNADATAfinal2[1:(length(RNADATAfinal2)-1)] # sigue siendo numeric
matrizDESeq <- as.data.frame(t(RNADATAfinal2))
# matrizDESeq[] <- lapply(matrizDESeq, function(x) as.numeric(x)) 
# matrizDESeq <- head(matrizDESeq, - 1)
# nas <- cbind(lapply(lapply(matrizDESeq, is.na), sum))
```


```{r, include = TRUE}
library(limma)
designmatrix <- model.matrix(~0+gruposordenados2, data = RNADATAfinal2)
colnames(designmatrix) <- gsub("gruposordenados2Grupo","G",colnames(designmatrix))
colnames(designmatrix) <- make.names(colnames(designmatrix))
contrastmatrix <- makeContrasts(G.1-G.2, G.1-G.3, G.1-G.4, G.1-G.5, G.2-G.3, G.2-G.4, G.2-G.5, G.3-G.4, G.3-G.5, G.4-G.5, levels = colnames(designmatrix))
```

```{r}
dataset <- DGEList(matrizDESeq)
dataset$samples$group <- gruposordenados2

keep.exprs <- filterByExpr(dataset, group=gruposordenados2)
dataset <- dataset[keep.exprs,, keep.lib.sizes=FALSE]
dataset <- calcNormFactors(dataset, method = "TMM")

v <- voom(dataset, designmatrix, plot = TRUE)
vfitrobust <- lmFit(v, designmatrix, method = "robust")
vfitrobust <- contrasts.fit(vfitrobust, contrasts = contrastmatrix)
efitrobust <- eBayes(vfitrobust)
dtrobust <- decideTests(efitrobust)

library(tidyr)
g1 <- which(gruposordenados2 == "Grupo 1")
g2 <- which(gruposordenados2 == "Grupo 2")
g3 <- which(gruposordenados2 == "Grupo 3")
g4 <- which(gruposordenados2 == "Grupo 4")
g5 <- which(gruposordenados2 == "Grupo 5")

df1 <- matrizDESeq[,g1]
df2 <- matrizDESeq[,g2]
df3 <- matrizDESeq[,g3]
df4 <- matrizDESeq[,g4]
df5 <- matrizDESeq[,g5]# quitable

#library(GeneSelector)
df12 <- cbind(df1,df2)
#altrank12 <- Rank

# DIAGRAMA DE VENN
#venn1 <- VennDiagram::venn.diagram(x = list(which(dtrobust[,1]!=0), which(dtrobust[,2]!=0), which(dtrobust[,3]!=0), which(dtrobust[,4]!=0)), filename = NULL)

venn1 <- vennDiagram(dtrobust[,1:4], circle.col = c("red", "blue", "green", "purple"))
#venn1counts <- vennCounts(dtrobust[,1:4])
#mygenes <- apply(dtrobust[,1:4],1,all)
library(venneuler)
MyVenn <- venneuler(c(A=74344,B=33197,C=26464,D=148531,"A&B"=11797, 
                       "A&C"=9004,"B&C"=6056,"A&B&C"=2172,"A&D"=0,"A&D"=0,"B&D"=0,"C&D"=0))
venn2 <- vennDiagram(dtrobust[,c(1,5,6,7)], circle.col = c("red", "blue", "green", "purple"))
venn3 <- vennDiagram(dtrobust[,c(2,5,8,9)], circle.col = c("red", "blue", "green", "purple"))
venn4 <- vennDiagram(dtrobust[,c(3,6,8,10)], circle.col = c("red", "blue", "green", "purple"))
venn5 <- vennDiagram(dtrobust[,c(4,7,9,10)], circle.col = c("red", "blue", "green", "purple"))

xx1 <- list(g12 = dtrobust[,1], g13 = dtrobust[,2], g14 = dtrobust[,3], g15 = dtrobust[,4])
xxstack <- list(A = sample(LETTERS, 15), 
             B = sample(LETTERS, 15), 
             C = sample(LETTERS, 15), 
             D = sample(LETTERS, 15))
x1 <- which(dtrobust[,1]!=0)
x11 <- rownames(dataset)[x1]
x2 <- which(dtrobust[,2]!=0)
x22 <- rownames(dataset)[x2]
x3 <- which(dtrobust[,3]!=0)
x33 <- rownames(dataset)[x3]
x4 <- which(dtrobust[,4]!=0)
x44 <- rownames(dataset)[x4]
x5 <- which(dtrobust[,5]!=0)
x55 <- rownames(dataset)[x5]
x6 <- which(dtrobust[,6]!=0)
x66 <- rownames(dataset)[x6]
x7 <- which(dtrobust[,7]!=0)
x77 <- rownames(dataset)[x7]
x8 <- which(dtrobust[,8]!=0)
x88 <- rownames(dataset)[x8]
x9 <- which(dtrobust[,9]!=0)
x99 <- rownames(dataset)[x9]
x10 <- which(dtrobust[,10]!=0)
x1010 <- rownames(dataset)[x10]
#pruebavenn <- calculate.overlap(x = list(g12 = dtrobust[,1], g13 = dtrobust[,2], g14 = dtrobust[,3], g15 = dtrobust[,4]))
library(VennDiagram)
pruebavenn <- calculate.overlap(x = list("g12" = x11, "g13" = x22, "g14" = x33, "g15" = x44))
names(pruebavenn) <- c("a1234", "a123", "a124", "a134", "a234", "a12", "a13", "a14", "a23", "a24", "a34", "a1", "a2", "a3", "a4")
venn2 <- calculate.overlap(x = list("g12" = x11, "g23" = x55, "24" = x66, "g25" = x77))
names(venn2) <- c("a1234", "a123", "a124", "a134", "a234", "a12", "a13", "a14", "a23", "a24", "a34", "a1", "a2", "a3", "a4")
venn3 <- calculate.overlap(x = list("g13" = x22, "g23" = x55, "34" = x88, "g35" = x99))
names(venn3) <- c("a1234", "a123", "a124", "a134", "a234", "a12", "a13", "a14", "a23", "a24", "a34", "a1", "a2", "a3", "a4")
venn4 <- calculate.overlap(x = list("g14" = x33, "g24" = x66, "34" = x88, "g45" = x1010))
names(venn4) <- c("a1234", "a123", "a124", "a134", "a234", "a12", "a13", "a14", "a23", "a24", "a34", "a1", "a2", "a3", "a4")
venn5 <- calculate.overlap(x = list("g15" = x44, "g25" = x77, "35" = x99, "g45" = x1010))
names(venn5) <- c("a1234", "a123", "a124", "a134", "a234", "a12", "a13", "a14", "a23", "a24", "a34", "a1", "a2", "a3", "a4")
```

Grupos 1-2 

```{r}
OrgDb <- org.Hs.eg.db

library(stats)

tt12 <- topTable(efitrobust[,1], n=nrow(efitrobust[,1]))
bbb <- as.vector(tt12$P.Value)
names(bbb) <- rownames(tt12)
#bbb <- bbb[order(bbb, decreasing = TRUE),,drop=FALSE]
bbb <- sort(abs(bbb), decreasing = FALSE)
bbb2 <- 1-bbb
# pval12 <- as.vector(tt12$adj.P.Val)
# names(pval12) <- rownames(tt12)
# inv12 <- -log10(pval12)
# sign12 <- sign(tt12$logFC)
# metric12 <- inv12/sign12
# metricalt12 <- inv12*abs(tt12$logFC)

gse12 <- gseGO(geneList = bbb2,
                OrgDb = OrgDb,
                ont = "ALL",
                pAdjustMethod = "BH",
                keyType = "SYMBOL",
                minGSSize = 10,
                pvalueCutoff = 0.05,
               eps = 0,
               nPermSimple = 10000)
dotplot(gse12, showCategory = 10)


# fc12 <- rownames(tt12)[which(abs(tt12$logFC) > 2)]
# fc12
# 
# adj12 <- rownames(tt12)[which(tt12$adj.P.Val < 0.05)]
# adj12

EG_IDs <- bitr(names(bbb2), fromType = "SYMBOL", toType = "ENTREZID", OrgDb = OrgDb, drop = FALSE)
egids <- EG_IDs[!duplicated(EG_IDs$SYMBOL),]
aaa <- cbind(bbb2, egids)
aaa <- aaa[!is.na(aaa$ENTREZID),]
zzz <- aaa$bbb
names(zzz) <- aaa$ENTREZID
kegg12 <- gseKEGG(geneList = zzz,
                organism = "hsa",
                pAdjustMethod = "BH",
                keyType = "ncbi-geneid",
                pvalueCutoff = 0.05,
               eps = 0)
#cnetplot(kegg12)
```

Grupo 1-3

```{r}
tt13 <- topTable(efitrobust[,2], n=nrow(efitrobust[,2]))
bbb13 <- as.vector(tt13$P.Value)
names(bbb13) <- rownames(tt13)
bbbfg13 <- sort(abs(bbb13), decreasing = FALSE)
bbb213 <- 1-bbbfg13
gse13 <- gseGO(geneList = bbb213,
                OrgDb = OrgDb,
                ont = "ALL",
                pAdjustMethod = "BH",
                keyType = "SYMBOL",
                minGSSize = 10,
                pvalueCutoff = 0.05,
               eps = 0,
               nPermSimple = 10000)
EG_IDs13 <- bitr(names(bbb213), fromType = "SYMBOL", toType = "ENTREZID", OrgDb = OrgDb, drop = FALSE)
egids13 <- EG_IDs13[!duplicated(EG_IDs13$SYMBOL),]
aaa13 <- cbind(bbb213, egids13)
aaa213 <- aaa13[!is.na(aaa13$ENTREZID),]
zzz13 <- aaa213$bbb213
names(zzz13) <- aaa213$ENTREZID
kegg13 <- gseKEGG(geneList = zzz13,
                organism = "hsa",
                pAdjustMethod = "BH",
                keyType = "ncbi-geneid",
                pvalueCutoff = 0.05,
               eps = 0)
```

Grupo 1-4

```{r}
tt14 <- topTable(efitrobust[,3], n=nrow(efitrobust[,3]))
bbb14 <- as.vector(tt14$P.Value)
names(bbb14) <- rownames(tt14)
bbbfg14 <- sort(abs(bbb14), decreasing = FALSE)
bbb214 <- 1-bbbfg14
gse14 <- gseGO(geneList = bbb214,
                OrgDb = OrgDb,
                ont = "ALL",
                pAdjustMethod = "BH",
                keyType = "SYMBOL",
                minGSSize = 10,
                pvalueCutoff = 0.05,
               eps = 0,
               nPermSimple = 10000)
EG_IDs14 <- bitr(names(bbb214), fromType = "SYMBOL", toType = "ENTREZID", OrgDb = OrgDb, drop = FALSE)
egids14 <- EG_IDs14[!duplicated(EG_IDs14$SYMBOL),]
aaa14 <- cbind(bbb214, egids14)
aaa214 <- aaa14[!is.na(aaa14$ENTREZID),]
zzz14 <- aaa214$bbb214
names(zzz14) <- aaa214$ENTREZID
kegg14 <- gseKEGG(geneList = zzz14,
                organism = "hsa",
                pAdjustMethod = "BH",
                keyType = "ncbi-geneid",
                pvalueCutoff = 0.05,
               eps = 0)
```

Grupo 1-5

```{r}
tt15 <- topTable(efitrobust[,4], n=nrow(efitrobust[,4]))
bbb15 <- as.vector(tt15$P.Value)
names(bbb15) <- rownames(tt15)
bbbfg15 <- sort(abs(bbb15), decreasing = FALSE)
bbb215 <- 1-bbbfg15
gse15 <- gseGO(geneList = bbb215,
                OrgDb = OrgDb,
                ont = "ALL",
                pAdjustMethod = "BH",
                keyType = "SYMBOL",
                minGSSize = 10,
                pvalueCutoff = 0.05,
               eps = 0,
               nPermSimple = 10000)
EG_IDs15 <- bitr(names(bbb215), fromType = "SYMBOL", toType = "ENTREZID", OrgDb = OrgDb, drop = FALSE)
egids15 <- EG_IDs15[!duplicated(EG_IDs15$SYMBOL),]
aaa15 <- cbind(bbb215, egids15)
aaa215 <- aaa15[!is.na(aaa15$ENTREZID),]
zzz15 <- aaa215$bbb215
names(zzz15) <- aaa215$ENTREZID
kegg15 <- gseKEGG(geneList = zzz15,
                organism = "hsa",
                pAdjustMethod = "BH",
                keyType = "ncbi-geneid",
                pvalueCutoff = 0.05,
               eps = 0)
```


Grupo 2-3

```{r}
tt23 <- topTable(efitrobust[,5], n=nrow(efitrobust[,5]))
bbb23 <- as.vector(tt23$P.Value)
names(bbb23) <- rownames(tt23)
bbbfg23 <- sort(abs(bbb23), decreasing = FALSE)
bbb223 <- 1-bbbfg23
gse23 <- gseGO(geneList = bbb223,
                OrgDb = OrgDb,
                ont = "ALL",
                pAdjustMethod = "BH",
                keyType = "SYMBOL",
                minGSSize = 10,
                pvalueCutoff = 0.05,
               eps = 0,
               nPermSimple = 10000)
EG_IDs23 <- bitr(names(bbb223), fromType = "SYMBOL", toType = "ENTREZID", OrgDb = OrgDb, drop = FALSE)
egids23 <- EG_IDs23[!duplicated(EG_IDs23$SYMBOL),]
aaa23 <- cbind(bbb223, egids23)
aaa223 <- aaa23[!is.na(aaa23$ENTREZID),]
zzz23 <- aaa223$bbb223
names(zzz23) <- aaa223$ENTREZID
kegg23 <- gseKEGG(geneList = zzz23,
                organism = "hsa",
                pAdjustMethod = "BH",
                keyType = "ncbi-geneid",
                pvalueCutoff = 0.05,
               eps = 0)
```


Grupo 2-4

```{r}
tt24 <- topTable(efitrobust[,6], n=nrow(efitrobust[,6]))
bbb24 <- as.vector(tt24$P.Value)
names(bbb24) <- rownames(tt24)
bbbfg24 <- sort(abs(bbb24), decreasing = FALSE)
bbb224 <- 1-bbbfg24
gse24 <- gseGO(geneList = bbb224,
                OrgDb = OrgDb,
                ont = "ALL",
                pAdjustMethod = "BH",
                keyType = "SYMBOL",
                minGSSize = 10,
                pvalueCutoff = 0.05,
               eps = 0,
               nPermSimple = 10000)
EG_IDs24 <- bitr(names(bbb224), fromType = "SYMBOL", toType = "ENTREZID", OrgDb = OrgDb, drop = FALSE)
egids24<- EG_IDs24[!duplicated(EG_IDs24$SYMBOL),]
aaa24 <- cbind(bbb224, egids24)
aaa224 <- aaa24[!is.na(aaa24$ENTREZID),]
zzz24 <- aaa224$bbb224
names(zzz24) <- aaa224$ENTREZID
kegg24 <- gseKEGG(geneList = zzz24,
                organism = "hsa",
                pAdjustMethod = "BH",
                keyType = "ncbi-geneid",
                pvalueCutoff = 0.05,
               eps = 0)
```

Grupo 2-5

```{r}
tt25 <- topTable(efitrobust[,7], n=nrow(efitrobust[,7]))
bbb25 <- as.vector(tt25$P.Value)
names(bbb25) <- rownames(tt25)
bbbfg25 <- sort(abs(bbb25), decreasing = FALSE)
bbb225 <- 1-bbbfg25
gse25 <- gseGO(geneList = bbb225,
                OrgDb = OrgDb,
                ont = "ALL",
                pAdjustMethod = "BH",
                keyType = "SYMBOL",
                minGSSize = 10,
                pvalueCutoff = 0.05,
               eps = 0,
               nPermSimple = 10000)
EG_IDs25 <- bitr(names(bbb225), fromType = "SYMBOL", toType = "ENTREZID", OrgDb = OrgDb, drop = FALSE)
egids25<- EG_IDs25[!duplicated(EG_IDs25$SYMBOL),]
aaa25 <- cbind(bbb225, egids25)
aaa225 <- aaa25[!is.na(aaa25$ENTREZID),]
zzz25 <- aaa225$bbb225
names(zzz25) <- aaa225$ENTREZID
kegg25 <- gseKEGG(geneList = zzz25,
                organism = "hsa",
                pAdjustMethod = "BH",
                keyType = "ncbi-geneid",
                pvalueCutoff = 0.05,
               eps = 0)
```

Grupo 3-4

```{r}
tt34 <- topTable(efitrobust[,8], n=nrow(efitrobust[,8]))
bbb34 <- as.vector(tt34$P.Value)
names(bbb34) <- rownames(tt34)
bbbfg34 <- sort(abs(bbb34), decreasing = FALSE)
bbb234 <- 1-bbbfg34
gse34 <- gseGO(geneList = bbb234,
                OrgDb = OrgDb,
                ont = "ALL",
                pAdjustMethod = "BH",
                keyType = "SYMBOL",
                minGSSize = 10,
                pvalueCutoff = 0.05,
               eps = 0,
               nPermSimple = 10000)
EG_IDs34 <- bitr(names(bbb234), fromType = "SYMBOL", toType = "ENTREZID", OrgDb = OrgDb, drop = FALSE)
egids34<- EG_IDs34[!duplicated(EG_IDs34$SYMBOL),]
aaa34 <- cbind(bbb234, egids34)
aaa234 <- aaa34[!is.na(aaa34$ENTREZID),]
zzz34 <- aaa234$bbb234
names(zzz34) <- aaa234$ENTREZID
kegg34 <- gseKEGG(geneList = zzz34,
                organism = "hsa",
                pAdjustMethod = "BH",
                keyType = "ncbi-geneid",
                pvalueCutoff = 0.05,
               eps = 0)
```

Grupo 3-5

```{r}
tt35 <- topTable(efitrobust[,9], n=nrow(efitrobust[,9]))
bbb35 <- as.vector(tt35$P.Value)
names(bbb35) <- rownames(tt35)
bbbfg35 <- sort(abs(bbb35), decreasing = FALSE)
bbb235 <- 1-bbbfg35
gse35 <- gseGO(geneList = bbb235,
                OrgDb = OrgDb,
                ont = "ALL",
                pAdjustMethod = "BH",
                keyType = "SYMBOL",
                minGSSize = 10,
                pvalueCutoff = 0.05,
               eps = 0,
               nPermSimple = 10000)
EG_IDs35 <- bitr(names(bbb235), fromType = "SYMBOL", toType = "ENTREZID", OrgDb = OrgDb, drop = FALSE)
egids35<- EG_IDs35[!duplicated(EG_IDs35$SYMBOL),]
aaa35 <- cbind(bbb235, egids35)
aaa235 <- aaa35[!is.na(aaa35$ENTREZID),]
zzz35 <- aaa235$bbb235
names(zzz35) <- aaa235$ENTREZID
kegg35 <- gseKEGG(geneList = zzz35,
                organism = "hsa",
                pAdjustMethod = "BH",
                keyType = "ncbi-geneid",
                pvalueCutoff = 0.05,
               eps = 0)
```

Grupo 4-5

```{r}
tt45 <- topTable(efitrobust[,10], n=nrow(efitrobust[,10]))
bbb45 <- as.vector(tt45$P.Value)
names(bbb45) <- rownames(tt45)
bbbfg45 <- sort(abs(bbb45), decreasing = FALSE)
bbb245 <- 1-bbbfg45
gse45 <- gseGO(geneList = bbb245,
                OrgDb = OrgDb,
                ont = "ALL",
                pAdjustMethod = "BH",
                keyType = "SYMBOL",
                minGSSize = 10,
                pvalueCutoff = 0.05,
               eps = 0,
               nPermSimple = 10000)
EG_IDs45 <- bitr(names(bbb245), fromType = "SYMBOL", toType = "ENTREZID", OrgDb = OrgDb, drop = FALSE)
egids45<- EG_IDs45[!duplicated(EG_IDs45$SYMBOL),]
aaa45 <- cbind(bbb245, egids45)
aaa245 <- aaa45[!is.na(aaa45$ENTREZID),]
zzz45 <- aaa245$bbb245
names(zzz45) <- aaa245$ENTREZID
kegg45 <- gseKEGG(geneList = zzz45,
                organism = "hsa",
                pAdjustMethod = "BH",
                keyType = "ncbi-geneid",
                pvalueCutoff = 0.05,
               eps = 0)
```